# 关于负商誉的会计处理问题，请教陈版

提问人：jeffwenc 时间：2018-04-21 15:49:15
公司收购非同一控制下B公司，收购90%股权，B公司账面净资产 10000 万，评估价 15000 （评估增值主要是土地增值 4000 万，房屋增值 1000 万），交易整体估价 13000 ，公司收购90%股权支付=13000*0.9=11700万。
请教陈版，在合并报表层面，此时的负商誉 1800 万，是应该冲减土地房屋的增值，还是在在合并层面确认营业外收入。

回答人：chenyiwei
如果被收购方再购买日不构成业务，则不会形成负商誉，应冲减相关资产的增值。 如果构成业务，且土地、房屋的公允价值确定是合理的，则可以作为负商誉确认营业外收入。但同时应注意《瑞华研究 2010 ～ 2016 汇编》之“问题3-2-53（非同一控制下合并中负商誉确认应注意的问题）”中提示的问题。